

### **CONTACT**

- souhailbelmiloudi@gmail.com
- 641941239
- Souhailbelmiloudi
- Calle San bernardo 5 E C, 4, 4

#### **HABILIDADES**

- Desarrollo Front-end: JavaScript, HTML, CSS, SASS, WordPress, Elementor
- Desarrollo Back-end: PHP, Java
- Bases de Datos: MySQL, SQL.
- Habilidades Financieras: Análisis financiero(técnico y fundamental), gestión de presupuestos, comprensión de mercados financieros.
- Herramientas: Visual Studio
  Code, Eclipse, sqldeveloper, meta Trader,
- Resolución de Problemas: Identificación eficiente y solución.
- Autodidacta: Actitud de aprendizaje continuo.

### LANGUAGES

- Español
- Inglés
- Francés
- Árabe

# Souhail Belmiloudi

Un apasionado del desarrollo web con experiencia en front-end (JavaScript, HTML, CSS, SASS, WordPress, Elementor) y back-end (PHP, Java), así como en bases de datos como MySQL y SQL. Con certificaciones en Marketing Digital y Auditoría, estoy comprometido con el aprendizaje continuo y tengo habilidades sólidas en análisis financiero, gestión de presupuestos y resolución de problemas.

### **EDUCATION**

- Grado Superior en Desarrollo de Aplicaciones Web
  - IES VILLAVERDE (2022-Presente)
- Grado Universitario en Finanzas y Banca
  - FSJES Cadi Ayyad (2019-2020)
- Bachillerato en Ciencias
  - Instituto Ibn Khaldoun (2015-2016)

## **CERTIFICACIONES**

- Certificación de Google
  - Los Fundamentos del Marketing Digital
  - ID: 6JU 5PG YCY
- Universidad Ciudadana 24a Edición
  - Certificado de Auditor

### WORK EXPERIENCE

- Ididi S.A., Marrakech (2020-2021)
  - Facturación y gestión de cobros
  - Administración de recursos humanos (pagos salariales, gestión de vacaciones)
  - Actualización de tableros de control
- CALLUNION (2017-2018)
  - Sector Comercial (Teleoperador)
  - Recepción y emisión de llamadas de ventas en francés, influencia a los clientes utilizando guiones preparados para proporcionar información sobre productos y aumentar las ventas.